---
title: "Dplyr"
output: html_document
---

```{r setup, include=FALSE}
knitr::opts_chunk$set(echo = TRUE)
#install.packages("dplyr")
#install.packages("backports")
#install.packages("tibble")
#install.packages("nycflights13")
#install.packages("zeallot")
#install.packages("skimr")
#install.packages("gapminder")
#install.packages("ggplot")
#install.packages("tibble")
library(tibble)
library(dplyr)
library(skimr)
library(ggplot2)
```

# Dplyr

## Cargando la Data

```{r}
flights <- nycflights13::flights
```

Como ver la data carga

```{r}
flights
```

Que datos tenemos en este dataframe desde la ayuda

```{r}
?nycflights13::flights
```

## Describiendo la Data

### Utilizar glimpse para saber los formatos de la data

```{r}

```


## Filter

### Filtrado Básico

Seleccionar casos (filas) dependiendo de sus valores. 

Encontrar los vuelos que ocurrieron el primero de Enero (month==1 y day==1)

```{r}

```

### Filtrar columna según una lista de valores con el operador "%in%". 

Encontrar los vuelos en los meses de Noviembre y Diciembre.

```{r}

```


## Arrange

### Ordenamiento Básico

Ordenamiento de los casos (filas).

Ordenar los vuelos por año, mes y dia 

```{r}

```

### Ordenamiento Descendiente

Ordenar los vuelos por el retraso a la llegada (arr_delay) de forma descendiente con desc()

```{r}

```

## Select y Rename

### Selección básica

Seleccionar variables basado en sus nombres.

Seleccionar las columnas año (year), mes (month) y día (day) del dataframe

```{r}

```

### Selección con operador ":"

Seleccionar las columnas desde año (year) hasta día (day) con el operador ":"

```{r}

```


### Selección con operador "-"

Seleccionar todas las columnas menos las columnas desde año (año) year hasta (día) con el operador "-"

```{r}

```

### Selección con operador "starts_with()"

Seleccionar las columnas que empiezan por "dep" o "arr"

```{r}
start
```

### Selección con operador "ends_with()"

Seleccionar las columnas que terminan por delay

```{r}

```


### Renombrando Columnas

Renombrar la columna "tailnum" con el nombre "tail_num" con "rename"

```{r}

```

## Mutate

### Creando una nueva columna

Adicionar nuevas variables que son funciones de variables existentes.

Calcular la variable "speed" como distance / (air_time / 60) para obtener una medida de millas/hora

```{r}

```

### Combinando mutate con group by

Calculemos el promedio del retraso a la salida (dep_delay) por mes del año (month) para cada aeropuerto de origen (origin) en el conjunto de datos.
Luego calcular que proporción de retraso corresponde a cada mes.

```{r}

```


### Creando una nueva columna con transmute

Usar "transmute" para solo dejar las variables calculada

```{r}

```

## Summarise o Summarize

### Resumen Básico

Resumir multiples valores a un único valor. 

Calcular el retraso promedio de salida (dep_delay) para todos los vuelos (aplicar na.rm = TRUE a mean)

```{r}

```

### Resumen con group_by

Bastante útil en conjunto con group_by().

Calcular el restrado de salida (dep_delay) agrupado por aeropuerto de salida (origin)

```{r}

```

## Otras operaciones

Calcular el numero (count), promedio de distancia (dist) y promedio en el retraso a la llegada (delay) para cada uno de los aviones en el conjunto de datos (cada avión es identificado por su id tailnum) y llamar al dataframe (delay)

```{r}

```

Gráficar en ggplot la realción entre el retraso promedio (delay) y la distancia promedio de los vuelos con una linea de tendencia local (LOESS)

```{r}

```

## Valores faltantes

### Describiendo la data con skimr

```{r}

```



# Ejercicios

## 1.

Qué vuelo tiene el peor atraso a la salida? (Vuelo 51 el 9 de Enero del 2013)

```{r}

```

## 2.

Qué avión (tailnum) tiene mayor promedio de retrado a la llegada? (N844MH 320)

```{r}

```

## 4

Encontrar el vuelo que tuvo mayor velocidad promedio en Mph (Millas por hora)?

```{r}

```


## 5

Definamos los vuelos no cancelados como aquellos donde dep_delay y arr_delay no son nulos

```{r}
not_cancelled <- flights %>% 
  filter(!is.na(dep_delay), !is.na(arr_delay))
```

Que vuelos no cancelados ( un vuelo es identificado por la columna flight) está siempre retrasado 10 a la llegada? Cuántos vuelos totales tiene ese vuelo en el conjunto de datos.

```{r}

```

 Cuál es el vuelo con mayor número de registros del ejemplo anterior?
 
```{r}

```


